# 应收票据的列报

提问人：1123050994@ 时间：2020-04-12 08:05:27
请教陈主版
关于新准则下应收票据。如果本期企业背书转让、贴现的票据（是否只是指可以终止确认的票据，还是所有转让背书的票据）占总票据的10%以上（一般情况下），就要考虑期末剩余的票据列报问题，按照期末剩余票据的信用风险进行分类，把可以终止确认的票据列报为应收款项融资，不可以终止确认的仍列报为应收票据？

回答人：chenyiwei
首先，应当考虑对应收票据整体进行业务模式的细分，考虑哪部分票据基本上会持有至到期，或者虽然将背书或贴现但不满足终止确认条件；哪部分有较高的比例（大于10%）将被用于背书转让或者贴现，且预计后续背书转让或贴现时将可满足终止确认条件。前一部分继续列报为应收票据，以摊余成本计量；后者可以列报为应收款项融资。
需注意应收款项融资作为资产负债表项目，所反映的是期末持有的某一类业务模式下的应收票据的公允价值，而不是期末已经背书或贴现出去的票据情况。